【裁判字號】    95,訴緝,279
【裁判日期】    950630
【裁判案由】    偽造文書等
【裁判全文】
臺灣臺中地方法院刑事判決             95年度訴緝字第279號
公  訴  人  臺灣臺中地方法院檢察署檢察官
被      告  甲○○
                    （另案在臺灣臺中監獄行中）
上列被告因偽造文書等案件，經檢察官提起公訴（九十二年度
偵字第一六八五０號），本院判決如下：
    主    文
甲○○共同連續行使偽造私文書，足以生損害於他人，處有期徒
刑壹年。如附表編號一至二十所示申請書上偽造「乙○○」之印
文及署押，均沒收。
    犯罪事實
一、甲○○於民國八十九年九月五日前某日，以向其友人乙○○
    借用國民身分證申請一線市內電話設在其位於臺中市○○區
    ○○路八五二巷六號七樓之住處使用為由，取得乙○○之國
    民身分證後，即先於不詳時、地，委由某一不詳之刻印店人
    員刻製乙○○之印章一枚，以便申請供己撥打之一線市內電
    話使用，其後竟基於行使偽造私文書及詐欺得利之概括犯意
    ，未經乙○○之同意，將乙○○之印章連同國民身分證持至
    位於臺中縣北屯區○○路○段九號之「豐北通訊行」交予與
    其具有上開概括犯意聯絡之豐北通訊行負責人陳達賢，由陳
    達賢委由不知情之案外人林德聰介紹不知情之許順富代為向
    中華電信股份有限公司臺灣中區電信分公司北臺中營運處（
    下稱中華電信公司）申辦多線電話門號以供出租予某一不詳
    年籍、綽號「豬肉」者使用，而除於八十九年九月五日，由
    許順富代理以乙○○名義向中華電信公司申請租用門號00
    －0000000號之市內電話，乃經乙○○同意後，申設
    在甲○○上開住處供甲○○使用者外，許順富並先後於八十
    九年九月五日及七日，在如附表編號一至七所示之中華電信
    市內電話裝機申請書或多功能受話方付費電話租用申請書之
    （原）用戶簽章欄內盜蓋上開「乙○○」之印章及在委託人
    欄內偽造「乙○○」之簽名，並由許順富簽名以示代理乙○
    ○本人提出申請後，持上開偽造申請書之私文書、乙○○及
    許順富自己之國民身分證及申請每線門號０八０電話之保證
    金五千元，向位於臺中市○區○○路二二九巷十一號之中華
    電信公司申辦市內電話及０八０電話以行使上開偽造申請書
    之私文書，致中華電信公司誤信上開門號電話均係乙○○本
    人欲提出申請使用者，因陷於錯誤而提供上開門號予甲○○
    等人，足生損害於乙○○及中華電信公司對於客戶管理之正
    確性，待申辦完成，許順富即將乙○○之國民身分證及印章
    交還陳達賢；其間陳達賢並於同年月六日，將上開乙○○之
    印章及國民身分證交予不知情之王文君，委由王文君於同年
    月六日，在如附表編號八至十所示三份中華電信市內電話裝
    機申請書及多功能受話方付費電話租用申請書上之（原）用
    戶簽章欄內盜蓋上開「乙○○」之印章及在委託人欄內偽造
    「乙○○」之簽名，並由王文君簽名以示代理乙○○本人提
    出申請後，持上開偽造申請書之私文書、乙○○及王文君自
    己之國民身分證及申請每線門號０八０電話之保證金五千元
    ，向上開中華電信公司申辦市內電話及０八０電話以行使上
    開偽造申請書之私文書，致中華電信公司誤信上開門號電話
    均係乙○○本人欲提出申請使用者，因陷於錯誤而提供上開
    門號予甲○○等人，足生損害於乙○○及中華電信公司對於
    客戶管理之正確性，待申辦完成，王文君即將乙○○之國民
    身分證及印章交還陳達賢；嗣後陳達賢旋將上開乙○○之國
    民身分證及印章交還甲○○，而甲○○取回乙○○之國民身
    分證及印章後，復連續於同年月十五日、十八日，在如附表
    編號十一至二十所示九份中華電信市內電話裝機申請書及多
    功能受話方付費電話租用申請書上之（原）用戶簽章欄內盜
    蓋上開「乙○○」之印章及在委託人欄內偽造「乙○○」之
    簽名，並由甲○○簽名以示代理乙○○本人提出申請後，委
    由王文君持上開偽造申請書之私文書、乙○○及甲○○之國
    民身分證及申請每線門號０八０電話之保證金五千元，向上
    開中華電信公司申辦市內電話及０八０電話以行使上開偽造
    申請書之私文書，致中華電信公司誤信上開門號電話均係乙
    ○○本人欲提出申請使用者，因陷於錯誤而提供上開門號予
    甲○○等人，足生損害於乙○○及中華電信公司對於客戶管
    理之正確性。其後甲○○則推由陳達賢將上開各線門號之電
    話出租予與渠等同具有免費撥打上開門號電話之概括犯意聯
    絡之該名綽號「豬肉」者使用，而該名綽號「豬肉」者自如
    附表編號一至二十所示門號電話申請後至九十年五月間（起
    訴書誤載為同年十一月間），則連續以該等門號電話撥打多
    次，致中華電信公司誤以為係原申請人乙○○所撥打，因陷
    於錯誤，而提供通話服務，總計甲○○、陳達賢及該名綽號
    「豬肉」之成年男子因此共同詐得免支付如附表編號一至二
    十「撥打電信費用欄」內所示金額之財產上不法利益。嗣因
    乙○○接獲帳單發覺有異，向中華電信公司陳明未申請上開
    電話，並調閱相關資料後，始查知上情。
二、案經乙○○訴由臺灣臺中地方法院檢察署檢察官偵查起訴。
    理    由
一、訊據被告甲○○固坦承伊確實僅經告訴人乙○○授權申請一
    線門號0000000號之市內電話使用，其餘伊與王文君
    所申設如附表編號八至二十所示之電話均係明知未經乙○○
    授權，猶仍於上開時、地冒名申請供陳達賢出租他人使用者
    等情不諱。然仍矢口否認有何行使偽造私文書及詐欺得利之
    犯行，辯稱：告訴人乙○○之印章一枚係乙○○自行於交付
    國民身分證供伊申設上開市內電話使用時併予交付者，伊僅
    委由陳達賢將伊與王文君名義申設之電話出租他人使用，不
    知陳達賢另推由許順富冒名申請上開電話出租使用，伊未曾
    取得任何出租款項云云。經查：
（一）同案被告許順富及王文君確有受證人即豐北通訊行之負責
      人陳達賢委託，而以代理人名義分別代為申請如附表編號
      一至七及編號二十一、編號八至十所示之電話門號，另被
      告甲○○亦有以代理人名義申請如附表編號十一至二十所
      示之電話門號，又如附表所示之電話門號均遭出租予綽號
      「豬肉」者撥打使用後，積欠電話費用未償等情，業據被
      告甲○○於偵查及本院審理時供承在卷，並有同案被告王
      文君及許順富於偵查及本院審理時供述詳實，且與證人陳
      達賢於偵查及本院審理時所陳情節互核相符，復有中華電
      信公司九十三年十一月一日中北業字第九三ＣＣ八００三
      ０八號函附之用戶欠費資料及附件（附於本院九十三年度
      訴字第八三八號案卷第二０六頁以下）、中華電信公司政
      風處九十二年五月二十日中政二字第九二Ａ四二○○○四
      一號函附之案件列管紀錄資料單、新申裝計費批價單、各
      受話端電話清單及乙○○名義歷次電話申請書資料、市內
      電話裝機申請書及多功能受話方付費電話租用申請書（附
      於偵查他字案卷第七三頁至第一一九頁）等存卷足參，自
      堪先認定。
（二）次查，告訴人乙○○迭次於偵查及本院審理時指陳：「甲
      ○○只告訴我要申請一支市內電話而已，我是於十一月時
      收到電信局的帳單時才查知的。我所同意的裝機地址是市
      內電話0000000號。」（詳見九十二年四月四日九
      十二年度他字第一七一號偵訊筆錄第六二頁）、「八十九
      年八月份有將身分資料交給甲○○讓他辦理一線市內電話
      ，那時他在北屯路有租一個房子要申辦電話，透過我的父
      親跟我說他要申辦一線電話使用，叫我證件借他，費用他
      會支出。身分資料在我車上交給他的，是從臺中要去苗栗
      的車上。我交身分證正本給他。甲○○利用我的名義申請
      這麼多電話沒有經過我同意。我在車上交付我的國民身分
      證給被告。但沒有同時交付印章。（問：為了申請這個電
      話，有無同意甲○○刻你印章使用？）沒有提到印章這個
      問題。甲○○利用我的名義申請這麼多電話沒有經過我同
      意。」等語，核與證人即告訴人之父親郭武振於本院審理
      時結證陳稱：「甲○○說要借我兒子乙○○的身分證去辦
      一支電話，是我答應借他的，在車上跟我講要借身分證辦
      一支電話，我答應他，我兒子就直接把身分證交給他了。
      當初他是說要辦一支電話，他說這支電話要裝在他住的地
      方。（問：那時他住哪裡？）北屯路還是哪裡。甲○○用
      乙○○申請了很多支電話、行動電話，事先沒有經過我或
      乙○○同意，後來接到電話單才知道。（問：當初借身分
      證時有無順便借一個木頭的私章？）私章我就不知道。」
      等語相符，復經被告於九十五年六月二十一日本院審理時
      供承伊僅授權申請一線門號為0000000號之市內電
      話等語不諱，是以，告訴人乙○○交付國民身分證予被告
      甲○○時，僅係同意被告甲○○申請裝設在北屯路住處，
      號碼為0000000號之市內電話使用，而當時雖未同
      時交付印章予被告甲○○，然乃係概括授權被告甲○○刻
      製其印章供申請該線市內電話使用，至其餘如附表編號一
      至二十所示之電話則均係未經告訴人乙○○同意而冒名申
      請者，甚為明確。
（三）又者，依被告甲○○於本院審理時供稱：「電話是我去申
      請的沒錯，但申請完後我寄放在豐北通訊行出租，我都沒
      有撥打使用。我有委託豐北通信行幫我申請市內及○八○
      電話，我說大概申請十線左右。我有將申辦的電話放在豐
      北通訊行出租，我將乙○○身分證、印章放在豐北通訊行
      。陳達賢是跟我說這些門號租給人家，一個月有幾千元的
      收入，我每個月可以跟他收租金。只有申設在北屯路二一
      ○號七樓之四那支電話是我自己在用，其他都是陳達賢拿
      去。」等語，以及證人陳達賢於本院審理時陳稱：「我自
      八十八年五月二十七日起經營豐北通訊行，最初營業處所
      在大連路三段九號。經營一年多，遷移到太原路五六○號
      ，我有在代辦申請市內與行動電話門號。（問：豐北通訊
      行代理客戶去申辦門號租用手續如何計費並且通訊行內是
      否要登記資料？）門號一個就是三百元，登記部分都是會
      計在做，我沒有。有客戶說要普通電話委託我們去辦，我
      不記得是哪個客戶，剛好甲○○有乙○○的證件說可以去
      辦，然後就去辦，辦出來就給客戶，剛好許順富在那裡就
      麻煩他去辦。那時有客戶需要電話，剛好甲○○有證件可
      以去辦，辦一辦就給別人，我說不然你去辦，後來甲○○
      辦完就把證件放在店裡面，之後客戶又有說還要幾支，我
      就請許順富去辦，辦回來就交給客戶。是綽號「豬肉」之
      人來店裡買手機，買了以後跟我說，因為他欠電信費用沒
      辦法申辦門號，問我說你們店內有無幫人家辦門號，代辦
      費用他出，中華電信要收多少錢他出，然後他給我一千元
      。（問：你這一千元又如何跟許順富、甲○○分呢？）許
      順富好像沒有，我就是拜託他去辦而已，甲○○好像是五
      百元給他。租用申請書內要填載的相關裝機、電話費通知
      地址等資料是綽號「豬肉」給我的，他說要申請在那邊，
      他要在那邊開店，我就幫他申請。」等語以觀，核諸中華
      電信公司市內電話裝機申請書及多功能受話方付費電話租
      用申請書上所填具之裝機地址、帳單地址等資料，當足認
      證人陳達賢乃係明知被告甲○○未經告訴人乙○○之同意
      ，仍與被告甲○○共同冒名申辦如附表編號一至二十所示
      之電話，以供出租予與渠等同具有意圖免費撥打上開電話
      之概括犯意聯絡之綽號「豬肉」者使用，容無疑義。蓋因
      證人陳達賢經營通訊行多年，原先代理客戶申辦電話之代
      價僅須一個門號收取三百元，然代為申辦如附表所示之電
      話竟高達一千元，而除交付五百元予提供身分證件之被告
      甲○○作為酬庸外，其與告訴人乙○○相識，竟未詢問告
      訴人乙○○是否同意申辦如此多線之電話，又其不知要求
      申辦使用之綽號「豬肉」者之真實年籍，復仍提供多處申
      請裝機及電話費通知之地址，均顯然悖於常理，是堪見證
      人陳達賢不僅應當知悉綽號「豬肉」者使用人頭戶名義申
      請之電話，若非供不法用途，日後亦未必按期繳交電話費
      用，且顯然明知其與被告甲○○未給予告訴人乙○○出名
      申請電話之酬庸，告訴人乙○○並未因此獲取任何利益，
      蓋無願意承擔日後遭追繳電話費之風險，而未曾同意出名
      申請上揭電話，允無疑義。況查，同案被告許順富受陳達
      賢所託而申設如附表編號二十一所示門號0000000
      號之電話，事後確實由被告甲○○自行在其上開住處使用
      等情，業據被告甲○○供承在卷，且有中華電信公司市內
      電話裝機申請書及多功能受話方付費電話租用申請書上所
      填具之裝機地址、帳單地址等資料在卷足佐，顯見被告甲
      ○○事後辯稱伊不認識同案被告許順富，且就通訊行負責
      人陳達賢委託許順富申辦上開門號電話一節，均不知情亦
      未參與云云，無足憑取。
（四）再查，同案被告許順富於偵查及本院審理時乃數度陳稱：
      「是林德聰叫我跟那位男子一起去電信局，該名男子填完
      後叫我簽名，章不是我蓋的，申請書上的名字是我簽的。
      」、「豐北通訊行老闆說客戶要申請電話，店內只有一個
      人人手不夠，要我跟要申請電話的人一起去辦手續，我不
      知道申請電話要做什麼，林德聰說代理沒有關係，是豐北
      通訊行的員工叫我幫人家代理，豐北通訊行的員工還騎機
      車載我去北屯路的中華電信辦手續，是豐北通訊行的人說
      顧客要申請電話。是跟我去的員工填寫資料及蓋章後，由
      我自己簽名。」、「申請表是跟我一起去的男性員工填好
      並蓋好印章，叫我在代理人那邊簽名，我沒有拿到印章及
      證件，辦好回到豐北通訊行後，我就直接回家。豐北通訊
      行陳達賢說客戶要辦電話，他沒有空，他叫店內的那個同
      一個員工帶我去辦，去中華電信公司時，他叫我在代理人
      的那欄填寫資料，其他的都是他填的，辦完他就直接以摩
      托車載我回通訊行。兩次辦理手續所需的費用陳達賢沒有
      交給我，是帶我去的那個人，都是他付錢。我代辦沒有任
      何報酬。」等語在卷，且證人陳達賢於本院審理時亦證稱
      ：「我好像曾委託被告許順富去代辦申請市內電話與○八
      ○電話門號，應該是一次，因為我見他好像二、三次，一
      、二次面而已，那時應該是我拜託他去，是證件跟印章給
      許順富，叫他去辦。請許順富去辦手續所需的證件與印章
      是我親自交給許順富的，我有跟許順富說是客戶要申請使
      用的，請他幫我辦，沒有跟他說是哪個客戶要申請的。兩
      次辦理手續所需的費用是我將證件及錢一起給許順富。應
      該是有交給人或交給他，不太記得，記得有一次是交給他
      ，可能有朋友在我那邊，我要他幫忙，錢、證件我一定是
      交給他們。我沒有給許順富任何代辦酬庸。」等語詳實，
      並有市內電話裝機申請書及多功能受話方付費電話租用申
      請書存卷可佐，足徵同案被告許順富僅係至豐北通訊行找
      友人林德聰時，臨時受通訊行老闆陳達賢所託，而無償代
      理申請上開電話，其對於該等身分資料之來源及是否係申
      辦人要求申請等情實未過問，而不知該等電話係未經同意
      而提出申請者甚明。蓋以倘若同案被告許順富知悉上揭電
      話乃係未經申辦名義人乙○○之同意而冒名申請者，豈有
      不於代理申請前揭電話時，向通訊行老闆陳達賢收取任何
      報酬，復在上揭電話申請書上填具自己之真實年籍資料而
      為代理之可能。
（五）另查，同案被告王文君陳稱：「我有去申請三線電話，是
      因豐北通訊行之人手不夠而幫忙二天，是甲○○拿乙○○
      的身分證、印章給我，叫我去申辦電話，是豐北通訊行拿
      身分證、印章給甲○○，然後甲○○在豐北通訊行拿乙○
      ○身分證、印章給我，叫我幫忙去申辦電話，甲○○跟我
      說有經過乙○○之同意申請。是在陳達賢的店裡叫我幫他
      跑電信局，辦回來後，相關的文件資料是直接在店裡交給
      陳達賢，辦電話所需的費用，也是陳達賢交給我的。」等
      語，既與被告甲○○於本院行準備程序及審理時陳稱：「
      我將乙○○身分證、印章放在豐北通訊行，是豐北通訊行
      交給王文君去辦的。」、「我只有叫王文君去申請，到底
      做什麼用途我沒有跟她說，我只有叫她去幫我辦而已。去
      陳達賢的通訊行跟陳達賢拿證件後，我直接轉交給王文君
      ，請王文君去辦，王文君辦回來後，相關的文件資料都直
      接交給陳達賢，辦電話所需的費用三次都是陳達賢支付。
      」等語互核相符，且被告王文君係填具自己之真實年籍資
      料而代理申請前揭電話等情，亦有市內電話裝機申請書及
      多功能受話方付費電話租用申請書附卷可佐，堪認同案被
      告王文君辯稱其因不知上揭電話未經告訴人乙○○之同意
      ，始有可能以自己之名義代理提出申請，尚不知申請上揭
      電話非供告訴人乙○○使用等語，洵屬有據。
（六）綜上可見，被告甲○○乃為取得上開電話門號之出租款項
      ，而自行或與豐北工訊行之負責人陳達賢共同推由不知情
      之王文君及許順富冒名申請上開門號之電話供他人免費撥
      打使用至明，而被告甲○○事後所辯上情，均屬矯飾卸責
      之詞，無可憑信。本案事證明確，被告甲○○之犯行，堪
      予認定。
二、被告甲○○自行或推由陳達賢委由不知情王文君、許順富冒
    用乙○○名義申請如附表編號一至二十所示門號之電話，供
    他人免費撥打使用，自均足以生損害於乙○○本人及中華電
    信公司對於客戶管理之正確性。核被告甲○○上開所為，係
    犯刑法第二百十六條、第二百十條之行使偽造私文書罪及同
    法第三百三十九條第二項之詐欺得利罪。被告甲○○與陳達
    賢二人間，就上開行使偽造私文書之犯行；又被告甲○○與
    陳達賢及綽號「豬肉」之成年人間，就上開詐欺得利之犯行
    間，有犯意聯絡及行為分擔，俱為共同正犯。被告利用不知
    情之王文君及許順富代為冒名申請如附表編號一至二十所示
    之電話，而連續行使上開偽造申請書等私文書之行為，應係
    間接正犯，是公訴人認同案被告王文君及許順富亦屬共同正
    犯，即有未恰，併予說明。至公訴人雖未敘及被告甲○○乃
    與陳達賢及綽號「豬肉」者共為上開犯行，然渠等既為共同
    正犯，本院自得併予審究。被告偽造如附表編號一至二十所
    示「乙○○」印文及署押之行為，係屬偽造私文書之階段行
    為，而偽造私文書之低度行為，復為行使偽造私文書之高度
    行為所吸收，均不另論罪。其多次行使偽造私文書及詐欺得
    利既遂犯行，均時間緊接，所犯為構成要件相同之罪，顯係
    基於概括犯意為之，應依連續犯之規定，分別以一行使偽造
    私文書及詐欺得利既遂罪論處，並均加重其刑。其所犯連續
    行使偽造私文書及連續詐欺得利罪二罪間，有方法與目的之
    牽連關係，為牽連犯，應從一重之行使偽造私文書罪處斷。
    至公訴人雖認被告甲○○所為本件犯行，應成立累犯云云；
    惟被告甲○○前曾於八十六年間因詐欺案件，經本院於八十
    七年三月三十一日，以八十六年度易字第六０二五號判處有
    期徒刑四月，並經臺灣高等法院臺中分院於八十七年七月二
    十四日，以八十七年度上易字第一七三０號判決上訴駁回確
    定；復於八十七年間因妨害自由案件，經本院於八十八年六
    月八日，以八十七年度訴字第二一二五號判處有期徒刑三月
    ，且經臺灣高等法院臺中分院於八十八年十二月八日，以八
    十八年度上訴字第一五八五號判決上訴駁回，再經最高法院
    於九十一年二月七日，以九十一年度台上字第七五八號判決
    上訴駁回確定；嗣上開二罪經臺灣高等法院臺中分院以九十
    一年度聲字第四００號定應執行有期徒刑六月，迨至九十一
    年七月三十日始易科罰金執行完畢，此有臺灣高等法院被告
    全國前案紀錄表在卷足佐，則被告所為上開犯行，自無成立
    累犯之餘地，而公訴人就此顯有誤會，併予說明。爰審酌被
    告甲○○正值壯年，顯有工作能力，竟不思上進，以上開方
    式獲取不法利益，其行為之動機並無堪憫恕之處，又其冒名
    申請之門號數非微，所生危害匪淺，且犯罪後仍迭次矯飾犯
    罪，顯然不知悔悟，歷經偵審程序後始與告訴人達成和解，
    及其犯罪後之態度等一切情狀，量處如主文所示之刑，以示
    懲儆。被告冒名申請如附表編號一至二十所示電話後交予中
    華電信公司以為行使之申請書，因業已交予中華電信公司收
    執，自非被告所有，而其上如附表編號一至二十所示「乙○
    ○」之印文及署押，乃屬偽造之印文及署押，是爰依刑法第
    二百十九條規定，宣告沒收。
據上論斷，應依刑事訴訟法第二百九十九條第一項前段，刑法第
二十八條、第五十六條、第二百十六條、第二百十條、第三百三
十九條第二項、第五十五條、第二百十九條，罰金罰鍰提高標準
條例第一條前段，判決如主文。
中    華    民    國    95    年    6     月    30    日
              刑事第一庭  審判長法  官   李平勳
                                法  官   林學晴
                                法  官   許惠瑜
以上正本證明與原本無異。
如不服本判決，應於送達後十日內向本院提出上訴狀（須附繕本
），上訴於臺灣高等法院臺中分院。
                                書記官   陳其良
中    華    民    國    95    年    6     月    30    日
附表：
┌───┬────┬────────────┬────────────────┐
│編號  │代理人  │電話號碼、撥打之電信費用│申請時間、市內電話裝機申請書（門│
│      │        │          （新台幣）    │號前為04者）或多功能受話方付費電│
│      │        │                        │話租用申請書（門號前為080者）上 │
│      │        │                        │偽造「乙○○」之印文及署押      │
├───┼────┼────────────┼────────────────┤
│１    │許順富  │00-0000000、14122元     │八十九年九月五日、印文一枚（用戶│
│      │        │                        │簽章欄內印文、聯單號碼18897號） │
├───┼────┼────────────┼────────────────┤
│２    │許順富  │00-0000000、7756元      │八十九年九月五日、印文二枚（用戶│
│      │        │                        │簽章欄內印文、聯單號碼18898號） │
├───┼────┼────────────┼────────────────┤
│３    │許順富  │00-0000000、520元       │八十九年九月五日、印文二枚（用戶│
│      │        │                        │簽章欄內印文、聯單號碼18899號） │
├───┼────┼────────────┼────────────────┤
│４    │許順富  │00-0000000、2898 元     │八十九年九月七日、委託人欄之署押│
│      │        │                        │及用戶簽章欄之印文各一枚（聯單號│
│      │        │                        │碼19501號）                     │
├───┼────┼────────────┼────────────────┤
│５    │許順富  │00-0000000、10307元     │八十九年九月七日、委託人欄之署押│
│      │        │                        │及用戶簽章欄之印文各一枚（聯單號│
│      │        │                        │碼19502號）                     │
├───┼────┼────────────┼────────────────┤
│６    │許順富  │000-000000、5000元（以保│八十九年九月七日、印文一枚（用戶│
│      │        │證金沖帳）              │簽章欄內印文、聯單號碼014027號）│
├───┼────┼────────────┼────────────────┤
│７    │許順富  │000-000000、5000元（以保│八十九年九月七日、印文一枚（用戶│
│      │        │證金沖帳）              │簽章欄內印文、聯單號碼014025號）│
├───┼────┼────────────┼────────────────┤
│８    │王文君  │00-0000000、5055元      │八十九年九月六日、委託人欄之署押│
│      │        │                        │及用戶簽章欄之印文各一枚（聯單號│
│      │        │                        │碼017210號）                    │
├───┼────┼────────────┼────────────────┤
│９    │王文君  │000-000000、3597元      │八十九年九月六日、印文一枚（用戶│
│      │        │                        │簽章欄內印文、聯單號碼013954號）│
├───┼────┼────────────┼────────────────┤
│１０  │王文君  │000-000000、5000元（以保│八十九年九月六日、印文一枚（客戶│
│      │        │證金沖帳）              │簽章欄內印文、聯單號碼013957號）│
├───┼────┼────────────┼────────────────┤
│１１  │甲○○  │00-0000000、417元       │八十九年九月十五日、委託人欄之署│
│      │        │                        │押及用戶簽章欄之印文各一枚（聯單│
│      │        │                        │號碼21421號）                   │
├───┼────┼────────────┼────────────────┤
│１２  │甲○○  │00-0000000、9408元      │八十九年九月十五日、委託人欄之署│
│      │        │                        │押一枚及用戶簽章欄之印文二枚（聯│
│      │        │                        │單號碼21422號）                 │
├───┼────┼────────────┼────────────────┤
│１３  │甲○○  │00-0000000、8793元      │八十九年九月十五日、委託人欄之署│
│      │        │                        │押一枚及用戶簽章欄之印文二枚（聯│
│      │        │                        │單號碼21423號）                 │
├───┼────┼────────────┼────────────────┤
│１４  │甲○○  │00-0000000、4263元      │八十九年九月十八日、委託人欄之署│
│      │        │                        │押及用戶簽章欄之印文各一枚（聯單│
│      │        │                        │號碼21961號）                   │
├───┼────┼────────────┼────────────────┤
│１５  │甲○○  │00-0000000、4338元      │八十九年九月十八日、印文一枚（原│
│      │        │                        │客戶簽章欄之印文一枚、聯單號碼21│
│      │        │                        │962號）                         │
├───┼────┼────────────┼────────────────┤
│１６  │甲○○  │00-0000000、6273元      │八十九年九月十八日、印文一枚（原│
│      │        │                        │客戶簽章欄之印文一枚、聯單號碼21│
│      │        │                        │963號）                         │
├───┼────┼────────────┼────────────────┤
│１７  │甲○○  │000-000000、5000元（以保│八十九年九月十八日、印文一枚（用│
│      │        │證金沖帳）              │戶簽章欄之印文一枚、聯單號碼0145│
│      │        │                        │68號）                          │
├───┼────┼────────────┼────────────────┤
│１８  │甲○○  │000-000000、162元       │八十九年九月十五日、印文一枚（用│
│      │        │                        │戶簽章欄之印文一枚、聯單號碼0144│
│      │        │                        │22號）                          │
├───┼────┼────────────┼────────────────┤
│１９  │甲○○  │000-000000、5000元（以保│八十九年九月十八日、印文一枚（用│
│      │        │證金沖帳）              │戶簽章欄之印文一枚、聯單號碼0145│
│      │        │                        │70號）                          │
├───┼────┼────────────┼────────────────┤
│２０  │甲○○  │000-000000、5000元（以保│八十九年九月十五日、印文一枚（用│
│      │        │證金沖帳）              │戶簽章欄之印文一枚、聯單號碼0144│
│      │        │                        │21號）                          │
├───┼────┼────────────┼────────────────┤
│２１  │許順富  │00-0000000、4352元      │八十九年九月五日、印文一枚（聯單│
│      │        │                        │號碼18990號）                   │
└───┴────┴────────────┴────────────────┘
附錄論罪科刑之法條：
中華民國刑法第二百十條
偽造、變造私文書，足以生損害於公眾或他人者，處五年以下有
期徒刑。
中華民國刑法第二百十六條
行使第二百十條至第二百十五條之文書者，依偽造、變造文書或
登載不實事項或使登載不實事項之規定處斷。
中華民國刑法第三百三十九條第二項
意圖為自己或第三人不法之所有，以詐術使人將本人或第三人之
物交付者，處五年以下有期徒刑、拘役或科或併科一千元以下罰
金。
以前項方法得財產上不法之利益或使第三人得之者，亦同。


司法院資訊處製作；財團法人民間司法改革基金會備份。
